【裁判字號】    98,交聲,1227
【裁判日期】    981105
【裁判案由】    違反道路交通管理處罰條例聲明異議
【裁判全文】
臺灣士林地方法院交通事件裁定        98年度交聲字第1227號
原處分機關  臺北市交通事件裁決所
異  議  人  甲○○
即受處分人
上列受處分人因違反道路交通管理處罰條例案件，對於臺北市交
通事件裁所於民國98年9 月15日所為之處分（原處分案號：北市
裁罰字第裁22-A00000000號）聲明異議，本院裁定如下：
        主  文
異議駁回。
        理  由
一、按行車速度，依標誌或標線之規定，道路交通安全規則第93
    條第1 項前段定有明文。次按汽車駕駛人，行車速度，超過
    規定之最高時速，或低於規定之最低時速，除有第43條第1
    項第2 款情形外，處新臺幣（下同）1,200 元以上2,400 元
    以下罰鍰，並記違規點數1 點，道路交通管理處罰條例第40
    條、第63條第1 項第1 款分別定有明文。
二、原處分意旨略以：異議人即受處分人甲○○騎乘車牌號碼30
    2-CYN 號普通重型機車，於民國98年7 月7 日15時40分許，
    行經臺北市○○區○○路325 號週邊（北安國中前往東），
    因未依規定速限行使，經「雷達感應測速儀器」測得行車時
    速為63公里，已逾該路段之最高速限時速50公里，為警掣單
    逕行舉發「汽車駕駛人行車速度，超過規定最高時速13公里
    以上未滿20公里」之違規，嗣經受處分人於舉發通知單上所
    載應到案日期前陳述意見，經原處分機關函詢舉發機關後，
    仍認舉發違規事實明確，爰依道路交通管理處罰條例第40條
    及違反道路交通管理事件統一裁罰基準表等規定，裁處受處
    分人1,200 元罰鍰，併記違規點數1 點。
三、聲明異議意旨略以：受處分人於98年7 月7 日下午經過明水
    路325 號前，因常於該處被拍照超速予舉發，故當天全程僅
    以時速20公里騎乘，並全程做紀錄；其記得當天路上只有伊
    一人，竟仍收到當天超速之罰單，實令其深感不服，爰依法
    聲明異議，請求撤銷原處分等語。
四、經查：
  (一)受處分人有騎乘車牌號碼302-CYN 號普通重型機車，於前揭
    時間行經上開地點，以時速63公里之速度超速行駛，因超過
    規定之最高時速13公里，經警以科學儀器拍照取得證據，並
    以受處分人即普通重型機車所有人為被通知人製單逕行舉發
    ，而受處分人於聲明異議狀中亦不否認其有於上開時間騎乘
    該機車行經該前開地點之事實，有臺北市政府警察局中山分
    局98年10月22日北市警中分交字第09834104700 號函檢附之
    舉發彩色照片2 張及聲明異議狀在卷可稽（見本院卷第4 、
    14頁）。且本件採證之雷達測速照相設備（主機器號：6000
    1 號）經檢定合格並於97年7 月16日核發合格證書，有效期
    間自97年7 月14日至98年7 月31日止，有經濟部標準檢驗局
    雷達測速儀檢定合格證書在卷可資佐證（見本院卷第17頁）
    ，是應可排除測速儀器失準致誤為舉發之可能性，是受處分
    人之違規事證明確，堪予認定。
  (二)受處分人雖辯稱其當天全程僅以時速20公里為行駛，並有做
    紀錄，惟受處分人並無提出任何資料供本院審酌，實難逕以
    此對受處分人作有利之認定。且受處分人於聲明異議狀中聲
    稱當天該路段僅有其一人云云，惟自舉發照片以觀，受處分
    人之前方尚有一台機車與其一同通過違規地點，且受處分人
    違規時間（98年7 月7 日下午3 時40分）前後，另有3 件超
    速違規行為（時間分別為98年7 月7 日下午3 時40分至同日
    時43分）遭員警舉發，亦有上開臺北市政府警察局中山分局
    第00000000000 號函所附違規當日超速114 件明細表1 份在
    卷可參（見本院卷第19至21頁），是受處分人前開辯解亦與
    事實不符，難認受處分人辯詞可採。
五、綜上所述，受處分人確有於前揭時、地，行車速度超過規定
    之最高速限未滿20公里之違規行為。從而，原處分機關依道
    路交通管理處罰條例第40條規定，裁處受處分人罰鍰1,200
    元，並依同條例第63條第1 項第1 款，記違規點數1 點，並
    無不當。本件聲明異議為無理由，應予駁回。
據上論斷，應依道路交通案件處理辦法第19條，裁定如主文。
中    華    民    國    98    年    11    月     5    日
                  交通法庭法  官  黎惠萍
以上正本證明與原本無異。
如不服本裁定，應於送達後5日內，向本院提出抗告狀。
                          書記官  林志忠
中    華    民    國    98    年    11    月     5    日


司法院資訊處製作；財團法人民間司法改革基金會備份。
